臺灣高等法院民事裁定　　　　　　　　　95年度選上字第11號
上　訴　人　丙○○
訴訟代理人　陳貴德律師
　　　　　　蔡行志律師
上　訴　人　乙○○
共　　　同
訴訟代理人　陳麗真律師
被上訴人　　甲○
訴訟代理人　宋國城律師
複代理人　　劉永培律師
上列當事人間當選無效事件，上訴人對於中華民國95年7月4日台
灣板橋地方法院95年度選字第2號第一審判決提起上訴並為訴之
追加，本院裁定如下：
    主      文
追加之訴駁回。
追加之訴訟費用由上訴人負擔。
    理  由
一、次按當選人有下列情事之一者，選舉委員會、檢察官或同一
    選舉區之候選人得以當選人為被告，自公告當選人名單之日
    起十五日內，向該管轄法院提起當選無效之訴：(1)當選票數
    不實，足認有影響選舉結果之虞者。(2)對於候選人、有投票
    權人或選務人員，以強暴、脅迫或其他非法之方法，妨害他
    人競選、自由行使投票權或執行職務者。(3)有公職人員選舉
    罷免法第89條、第91條第1款、刑法第146條第1項之行為者
    。(4)有第90條之1第1項之行為，足認有影響選舉結果之虞者
    。公職人員選舉罷免法第103條第1項著有規定。
二、查上訴人於原審起訴主張兩造均係台灣省台北縣議會第16屆
    議員選舉（第5選舉區）之候選人，民國（下同）94年12月3
    日投票後，被上訴人得票13928票，經台北縣選舉委員會於
    同年月9日公告當選，上訴人丙○○、乙○○則分別以得票
    12557票、12438票落選。惟被上訴人為圖當選，竟透過訴外
    人即三重市民代表亦係其競選後援會長吳遷、樁腳己○○、
    丁○○、里長陳銘峰、蔡金木、李丁貴、張家誠等13人，分
    別向第5選舉區之三重市、蘆洲市等地具有投票權之選民賄
    選，經台灣板橋地方法院檢察署檢察官查獲並提起公訴，被
    上訴人所為顯已觸犯公職人員選舉罷免法第90條之1第1項罪
    嫌，且賄選人數眾多，足認有影響選舉結果之虞，爰依公職
    人員選舉罷免法第103條第1項第4款提起本件當選無效之訴
    。嗣於本院追加主張被上訴人假借捐助名義，贊助新台幣（
    以下同）1萬元予選區內之六玄宮，要求訴外人戊○○邀約
    六玄宮幹部聚餐，而以前開1萬元支付餐費，並到場致意要
    在場人員支持被上訴人當選，其行為已同時該當於公職人員
    選舉罷免法第90條之1第1項及同法第91條第1項之規定，併
    依公職人員選舉罷免法第103條第1項第3款、第4款規定訴請
    被上訴人當選無效（見本院卷第83至85、125、126、150 至
    152頁）。核上訴人前開追加主張與原審陳述內容全然不同
    ，法律關係相異。而被上訴人於94年12月9日即經台灣省選
    舉委員會公告當選，有該公告在卷可稽（見原審卷第11頁）
    ，被上訴人遲至95年10月17日始具狀主張六玄宮部分該當公
    職人員選舉罷免法第103條第1項第3款、第4款之當選無效事
    由，顯逾前開15日之法定期間。上訴人此部分追加於法尚有
    未合，不應准許。
三、據上論結，本件追加之訴為不合法，依民事訴訟法第463條
    、第249條第1項第6款、第78條，裁定如主文。
中　　華　　民　　國　　96　　年　　1 　　月　　3 　　日
                    民事第一庭
                        審判長法　官  張耀彩
                              法　官  林金吾
                              法　官  盧彥如
正本係照原本作成。
不得抗告。
中　　華　　民　　國　　96　　年　　1 　　月　　4 　　日
　　　　　　　　　　　　　　　書記官  鄭兆璋
